【裁判字號】    97,訴,4232
【裁判日期】    971128
【裁判案由】    毒品危害防制條例
【裁判全文】
臺灣板橋地方法院刑事判決              97年度訴字第4232號
公  訴  人  臺灣板橋地方法院檢察署檢察官
被      告  甲○○
上列被告因毒品危害防制條例案件，經檢察官提起公訴（97年度
毒偵字第5844、6195號），本院依簡式審判程序判決如下：
    主  文
甲○○施用第一級毒品，累犯，處有期徒刑玖月。扣案海洛因壹
包驗餘淨重壹點柒壹公克沒收銷燬之；上開海洛因之外包裝袋壹
只、注射針筒伍支均沒收。又施用第二級毒品，累犯，處有期徒
刑伍月。有期徒刑部分應執行有期徒刑壹年。
    事  實
一、甲○○前因施用毒品案件，經本院以93年度毒聲字第1086號
    裁定送觀察、勒戒後，認有繼續施用毒品傾向，再經本院以
    93年度毒聲字第1763號（起訴書誤載為93年度毒聲字第1673
    號）裁定令入戒治處所施以強制戒治，嗣於民國94年6 月10
    日執行完畢釋放出所，並由臺灣板橋地方法院檢察署檢察官
    以94年度戒毒偵字第242 號為不起訴處分確定。
二、甲○○前因違反麻醉藥品管理條例案件，經臺灣高等法院以
    82年度上易字第1615號刑事判決判處有期徒刑七月確定；又
    因違反麻醉藥品管理條例、肅清煙毒條例案件，經臺灣桃園
    地方法院（下稱桃園地院）以82年度訴字第1588號刑事判決
    分別判處七月、二年二月，應執行有期徒刑二年六月確定；
    嗣入監接續執行上開罪刑，先於84年7 月20日縮短刑期假釋
    出監。惟其於上開假釋期間內再犯違反麻醉藥品管理條例案
    件，經本院以85年度易字第7611號刑事判決判處有期徒刑十
    月，後因撤回上訴而確定；又因違反槍砲彈藥刀械管制條例
    案件，經本院以85年度易字第7958號刑事判決判處有期徒刑
    三月，後因撤回上訴而確定；及因違反麻醉藥品管理條例、
    肅清煙毒條例案件，經臺灣高等法院以86年度上訴字第3119
    號刑事判決分別判處六年、七月，應執行有期徒刑六年四月
    確定，前揭假釋並經撤銷。嗣入監執行殘刑及上開罪刑後，
    復於90年6 月22日縮短刑期假釋出監，惟甲○○於假釋期間
    又因違反保護管束應遵守事項情節重大，再經撤銷上開假釋
    ，前述各案除違反麻醉藥品管理條例經判處有期徒刑六年部
    分外，並經本院以96年度聲減字第1068號裁定各減其刑期二
    分之一後，與上開有期徒刑六年部分各定應執行刑確定後，
    於96年7 月20日執行完畢。
三、詎甲○○仍未悛悔，復基於施用第一級毒品海洛因（下稱海
    洛因）及第二級毒品甲基安非他命（下稱甲基安非他命）之
    犯意，於97年7 月6 日下午3 時許，在其位於臺北縣樹林市
    ○○街3 巷8 之1 號6 樓之住處內，以將海洛因粉末摻水稀
    釋後，再以針筒注入身體之方式，非法施用海洛因一次；另
    於同日某時，以將甲基安非他命粉末置於鋁罐吸食器內，再
    以火置於其下方燒烤使甲基安非他命產生煙霧而加以吸用之
    方式，非法施用甲基安非他命一次。嗣於97年7 月7 日下午
    4 時25分許，在臺北縣樹林市○○路○段155 巷21號為警查
    獲，並扣得海洛因一包（驗餘淨重1.71公克）及注射針筒五
    支等物。
四、案經臺北市政府警察局報請臺灣板橋地方法院檢察署檢察官
    偵查起訴。
    理  由
一、本件被告甲○○所犯係死刑、無期徒刑、最輕本刑為三年以
    上有期徒刑以外之罪，其於準備程序中就被訴事實為有罪之
    陳述，經法官告知簡式審判程序之旨，並聽取公訴人及被告
    之意見後，本院業已於97年11月19日依刑事訴訟法第273 條
    之1 第1 項之規定，合議裁定由受命法官獨任進行簡式審判
    程序，合先敘明。
二、前揭事實業據被告於警詢、偵查及本院審理中均供承不諱，
    而其於上開時、地為警查獲後所採尿液經送臺灣尖端先進生
    技醫藥股份有限公司，以EIA 酵素免疫分析法初步檢驗，再
    以GC/MS 氣相層析質譜儀法確認檢驗結果，確呈鴉片類（嗎
    啡）及甲基安非他命類陽性反應乙節，亦有該公司97年7 月
    23日濫用藥物檢驗報告、尿液檢體委驗單各一紙附卷可稽，
    暨毒品海洛因一包（驗餘淨重1.71公克）、施用毒品之器具
    注射針筒五支扣案可資佐證。前揭扣案毒品經送鑑定後確實
    含有海洛因成分等情，復有法務部調查局濫用藥物實驗室97
    年8 月6 日鑑定書一紙在卷可按，被告之自白既有上開證據
    足資補強，應堪信為真實。據此，本案事證明確，被告犯行
    堪以認定。
三、查被告前因施用毒品案件，經本院以93年度毒聲字第1086號
    裁定送觀察、勒戒後，認有繼續施用毒品之傾向，再經本院
    以93年度毒聲字第1763號裁定令入戒治處所施以強制戒治，
    嗣於94年6 月10日執行完畢釋放出所，並由臺灣板橋地方法
    院檢察署檢察官以94年度戒毒偵字第242 號為不起訴處分確
    定等情，有臺灣高等法院被告前案紀錄表各一份在卷可參，
    其再犯本件施用第一級及第二級毒品之罪，係於強制戒治執
    行完畢後五年內再犯毒品危害防制條例第10條第1 項及第2
    項之罪，依該條例第23條第2 項規定，應逕予論罪科刑。
四、論罪科刑部分：
(一)按海洛因、甲基安非他命分別係毒品危害防制條例第2 條第
    2 項第1 款、第2 款所定之第一級、第二級毒品，故核被告
    所為，係犯上開條例第10條第1 項之施用第一級毒品罪及同
    條第2 項之施用第二級毒品罪。其施用前持有海洛因、甲基
    安非他命之行為，均為其施用之高度行為所吸收，而不另論
    罪。其所犯上開二罪間，犯意各別、行為互殊，應予分論併
    罰。
(二)被告前因違反麻醉藥品管理條例案件，經臺灣高等法院以82
    年度上易字第1615號刑事判決判處有期徒刑七月確定；又因
    違反麻醉藥品管理條例、肅清煙毒條例案件，經臺灣桃園地
    方法院（下稱桃園地院）以82年度訴字第1588號刑事判決分
    別判處七月、二年二月，應執行有期徒刑二年六月確定；嗣
    入監接續執行上開罪刑，先於84年7 月20日縮短刑期假釋出
    監。惟其於上開假釋期間內再犯違反麻醉藥品管理條例案件
    ，經本院以85年度易字第7611號刑事判決判處有期徒刑十月
    ，後因撤回上訴而確定；又因違反槍砲彈藥刀械管制條例案
    件，經本院以85年度易字第7958號刑事判決判處有期徒刑三
    月，後因撤回上訴而確定；及因違反麻醉藥品管理條例、肅
    清煙毒條例案件，經臺灣高等法院以86年度上訴字第3119號
    刑事判決分別判處六年、七月，應執行有期徒刑六年四月確
    定，前揭假釋並經撤銷。嗣入監執行殘刑及上開罪刑後，復
    於90年6 月22日縮短刑期假釋出監，惟甲○○於假釋期間又
    因違反保護管束應遵守事項情節重大，再經撤銷上開假釋，
    前述各案除違反麻醉藥品管理條例經判處有期徒刑六年部分
    外，並經本院以96年度聲減字第1068號裁定各減其刑期二分
    之一後，與上開有期徒刑六年部分各定應執行刑確定後，於
    96年7 月20日執行完畢乙節，有上開被告前案紀錄表一份在
    卷可按，其受有期徒刑執行完畢後五年內，故意再犯本件有
    期徒刑以上之各罪，皆為累犯，均應依刑法第47條第1 項之
    規定加重其刑。
(三)本院爰審酌被告前已有因施用毒品而經強制戒治及多次論罪
    科刑之紀錄，業如上述，猶再犯本件施用毒品犯行，可徵其
    悔意不深，遠離毒品之意志薄弱，惟其施用毒品係自戕行為
    ，對他人法益尚無具體危害，及其施用毒品之動機，暨犯罪
    後坦承犯行之態度等一切情狀，分別量處如主文所示之刑，
    並就有期徒刑部分定其應執行之刑，以資懲儆。
(四)扣案海洛因一包內之海洛因驗餘淨重1.71公克係第一級毒品
    ，不問屬於犯人與否，均應依毒品危害防制條例第18條第1
    項前段規定宣告沒收銷燬之。至盛裝上開海洛因之外包裝袋
    一只，有防制毒品裸露、潮濕及便於攜帶之功能，與扣案注
    射針筒五支，均係被告所有供犯本件施用毒品犯行所用之物
    ，業據其供承在卷，爰均併依刑法第38條第1 項第2 款之規
    定沒收之。
據上論斷，應依刑事訴訟法第273 條之1 第1 項、第299 條第1
項前段，毒品危害防制條例第10條第1 項、第2 項、第18條第1
項前段，刑法第11條前段、第47條第1 項、第51條第5 款、第38
條第1 項第2 款，判決如主文。
本案經檢察官吳宗光到庭執行職務。
中    華    民    國    97    年    11    月    28    日
                  刑事第十四庭  法  官 張紹省
以上正本證明與原本無異。
如不服本判決應於送達後十日內向本院提出上訴狀。
                                書記官 周雅玲
中    華    民    國    97    年    11    月    28    日
附錄本案論罪科刑法條全文：
毒品危害防制條例第10條
施用第一級毒品者，處六月以上五年以下有期徒刑。
施用第二級毒品者，處三年以下有期徒刑。


司法院資訊處製作；財團法人民間司法改革基金會備份。
